【裁判字號】    95,訴,1568
【裁判日期】    950519
【裁判案由】    毒品危害防制條例
【裁判全文】
臺灣高雄地方法院刑事判決              95年度訴字第1568號
公  訴  人  臺灣高雄地方法院檢察署檢察官
被      告  乙○○
                    （另案於臺灣高雄監獄執行中）
上列被告因毒品危害防制條例案件，經檢察官提起公訴（95年度
毒偵字第3348號），嗣因被告就被訴事實為有罪之陳述，經本院
告知簡式審判程序意旨，並聽取公訴人及被告之意見後，本院合
議庭裁定由受命法官獨任依簡式審判程序審理，判決如下：
    主  文
乙○○連續施用第一級毒品，處有期徒刑拾月。
    事  實
一、乙○○前於民國89年間因施用毒品案件，經本院以89年度毒
    聲字第5602號裁定送觀察、勒戒後，認有繼續施用毒品之傾
    向，由本院以89年度毒聲字第6258號裁定令入戒治處所施以
    強制戒治，期間經評定為合格，經本院以90年度毒聲字第41
    2 號裁定停止戒治，所餘戒治期間付保護管束，後於保護管
    束期間再經本院以90年度毒聲字第4336號裁定撤銷停止戒治
    ，令入戒治處所執行所餘強制戒治期間，於91年1 月21日執
    行完畢，並經臺灣高雄地方法院檢察署檢察官於91年8 月24
    日以91年度戒毒戒毒偵字第764 號為不起訴處分確定。詎其
    仍不知悔改，明知海洛因為毒品危害防制條例第2 條第2 項
    第1 款之第一級毒品，竟基於施用海洛因之概括犯意，自95
    年2 月23日某時起至95年3 月5 日中午12時許止，在其位於
    高雄縣美濃鎮○○路146 號住處，以將海洛因摻入香菸內點
    燃吸食之方式，平均每日施用3 、4 次之頻率，連續施用第
    一級毒品海洛因多次。嗣於95年3 月5 日下午2 時20分許，
    因涉竊盜案件，在高雄縣旗山鎮○○路和平橋旁空地為警查
    獲，經其同意採尿送驗後始悉上情。
二、案經高雄縣政府警察局旗山分局報請臺灣高雄地方法院檢察
    署檢察官偵查起訴。
    理  由
壹、程序部分：
    本件被告乙○○所犯為死刑、無期徒刑或最輕本刑為3 年以
    上有期徒刑以外之罪，其於準備程序中就被訴事實為有罪之
    陳述，經法官告知簡式審判程序之旨，並聽取公訴人及被告
    之意見後，依刑事訴訟法第273 條之1 第1 項、第284 條之
    1 ，裁定本件由受命法官獨任進行簡式審判程序，合先敘明
    。
貳、實體部分：
一、上揭事實，已據被告於本院審理中坦承不諱，且其於95年3
    月5日所採驗之尿液，經送往臺灣檢驗科技股份有限公司以G
    C/MS方法（氣相層析/ 質譜儀法）檢驗，結果確呈第一級毒
    品海洛因代謝後嗎啡之陽性反應，此有卷附該公司95年3 月
    17日報告編號KＺ000000000000號濫用藥物尿液檢驗報告、高
    雄縣政府警察局旗山分局毒品危害防制條例案件嫌犯代號與
    真實姓名對照表各1 紙在卷可憑（見偵卷第12、13頁），足
    認被告上開自白確與事實相符，洵堪採為論罪科刑之依據。
二、被告於89年間因施用毒品案件，經本院以89年度毒聲字第56
    02號裁定送觀察、勒戒後，認有繼續施用毒品之傾向，由本
    院以89年度毒聲字第6258號裁定令入戒治處所施以強制戒治
    ，期間經評定為合格，經本院以90年度毒聲字第41 2號裁定
    停止戒治，所餘戒治期間付保護管束，後於保護管束期間再
    經本院以90年度毒聲字第4336號裁定撤銷停止戒治，令入戒
    治處所執行所餘強制戒治期間，於91年1 月21日執行完畢，
    並經臺灣高雄地方法院檢察署檢察官於91年8 月24日以91年
    度戒毒戒毒偵字第764 號為不起訴處分確定等情，有臺灣高
    等法院被告前案紀錄表、本院被告院內索引卡紀錄表、被告
    刑案資料查註紀錄表、全國施用毒品案件紀錄表各1 份在卷
    可稽，被告於強制戒治執行完畢釋放後，5 年內再為本件施
    用毒品犯行，自應依法論罪科刑。是以本件事證明確，被告
    犯行堪以認定。
三、按海洛因係毒品危害防制條例第2 條第2 項第1 款所稱之第
    一級毒品，是被告施用海洛因之行為，係犯該條例第10條第
    1 項之施用第一級毒品罪。被告持有第一級毒品，嗣進而施
    用之，持有之低度行為應為施用之高度行為所吸收，不另論
    罪。又被告多次施用第一級毒品犯行，時間緊接、手法相同
    ，顯係觸犯構成要件相同之罪，為連續犯，應依刑法第56條
    之規定，論以一罪，並加重其刑。又被告前於85年間因違反
    肅清煙毒條例案件，經本院以85年訴字第2181號判決判處有
    期徒刑3 年4 月，於臺灣高等法院高雄分院以85年上訴字第
    2019號審理中撤回上訴確定，於88年1 月20日因縮短刑期假
    釋出監，嗣於89年5 月16日因縮刑期滿未經撤銷視為執行完
    畢，有上開前科紀錄表在卷可稽，而被告並非於受有期徒刑
    以上刑之宣告執行完畢後5 年內再犯本案，依刑法第47條規
    定，自不構成累犯，起訴書認應論以累犯，容有誤會，附此
    敘明。
四、爰審酌被告前已因施用毒品案件經觀察、勒戒及強制戒治，
    且甫於94年間因施用第一級毒品，經本院以94年度訴字第36
    19號判處有期徒刑7 月確定（不構成累犯），本應徹底戒除
    毒癮，不料其竟仍繼續施用毒品，顯見其毫無戒除毒害之決
    心，意志不堅，有失政府制定毒品危害防制條例之立法美意
    ，本不宜寬貸，惟念其犯後坦承犯行，態度尚可，且其施用
    毒品行為於本質上係屬自我戕害行為，反社會性之程度應屬
    較低，並參酌施用之時間、次數等一切情狀，量處如主文所
    示之刑，以資懲儆。
據上論斷，應依刑事訴訟法第273 條之1 第1 項、第284 條之1
、第299 條第1 項前段，毒品危害防制條例第10條第1 項，刑法
第11條、第56條，判決如主文。
本案經檢察官甲○○到庭執行職務。
中    華    民    國    95    年    5     月    19    日
                  刑事第三庭    法  官  錢衍蓁
以上正本證明與原本無異。
如不服本判決，應於收受送達後10日內向本院提出上訴書狀。
中    華    民    國    95    年    5     月    19    日
                                書記官  周美
附錄本案論罪科刑法條：
毒品危害防制條例第10條第1項
施用第一級毒品者，處6月以上5年以下有期徒刑。


司法院資訊處製作；財團法人民間司法改革基金會備份。
